臺灣高雄地方法院刑事判決　　　　　　　94年度簡上字第95號
上　訴　人
即被告　　　甲○○　男　32歲.
上列上訴人因傷害案件，不服臺灣高雄地方法院93年度簡字第50
11號中華民國93年10月29日第一審判決（起訴案號：臺灣高雄地
方法院檢察署93年度調偵字第568 號），提起上訴，本院判決如
下：
    主  文
上訴駁回。
甲○○緩刑貳年。
    事實及理由
一、本案經本院審理結果，認第一審簡易判決認事用法及量刑均
    無不當，應予維持，並引用該第一審簡易判決書記載之事實
    及理由（如附件）。
二、上訴人上訴意旨，認其於上揭時地係因告訴人乙○○○挑釁
    ，故意阻擋上訴人開車，上訴人惟恐撞到告訴人，好言相勸
    促請告訴人離開遭拒，才動手輕推告訴人離開，是告訴人未
    站穩而摔倒，伊並無傷害之意，況告訴人摔倒後即呼叫其子
    照相，隨即站起，可見並未受有何傷害，又告訴人竟前往較
    遠之健仁醫院就醫，卻捨棄較近之醫院，亦足認該診斷證明
    書為偽造，而認原審判決不當，應予撤銷改判云云。惟查：
  (一)上訴人即被告因與告訴人間為鄰居關係，相處不睦，彼此或
    家人間常有糾紛、爭訟，而如何於右揭時地再與告訴人發生
    爭執，進而動手推告訴人，致告訴人跌坐在地，因此受有背
    部挫傷、腫傷等傷害等情，已據告訴人於警詢及偵查時指訴
    綦詳（見93年度偵字第3497號卷第4 頁正、反面、93年度調
    偵字第568 號卷第6 頁），並於本院審理時擔任證人證述甚
    明。
  (二)而依上訴人於警詢、偵查及原審調查、本院審理時所述：「
    我不是故意要推她的，她一直罵我，我實在受不了，我趕著
    出門，她又走到我面前，又一直唸我，我受不了，我才順手
    撥開她，叫她趕快回家，結果她就跌倒了」、「我確實有推
    她‧‧‧」（見93年度偵字第3497號偵查卷第3 頁反面）；
    「（問：《提示警詢筆錄》你有推告訴人？）我不是故意要
    推她的」（見前開偵查卷第9 頁）、「那時我生意很忙要開
    車出去，因為告訴人擋在我車子旁邊，我怕會撞到她，所以
    就推她進去，結果她就跌倒了」（見93年度調偵字第568 號
    偵查卷第6 頁）；「我是因為當天趕著要出去，告訴人在外
    面罵，而且一直往我這裡靠近，走到我車子後面一直罵，影
    響我倒車，我勸她不離開，所以我才推她進去」（見原審卷
    第12頁）；「當時我一出來時，告訴人就開始瞪我、罵我‧
    ‧‧，我不得已才下車要請她離開，沒想到我才一碰到她，
    她就跌倒」（見本院卷第66頁）等語，並參以證人即上訴人
    之妻丁○○證述：「我先生下車問她唸什麼，請她回去，因
    為撞到她也不好，所以有輕輕的推她一下，是告訴人自己沒
    有站穩，所以才跌倒」等語（見本院卷第65頁），足徵上訴
    人應有動手推告訴人，而告訴人亦因此而跌坐在地。又上訴
    人於上揭時地自駕駛座下車，確有動手推告訴人，而告訴人
    亦因此向後跌坐在地，且前後僅歷時二秒等情，亦據告訴人
    提出光碟一片為證，且該光碟內容亦經本院勘驗如上，有本
    院94年4 月27日勘驗筆錄在卷可按，以其歷時之短，除益證
    上訴人確有動手推倒告訴人外，亦可徵上訴人辯稱伊只是輕
    推告訴人，要求告訴人離開云云，實無可採。況依上訴人所
    述：「（問：對於你動手推告訴人，導致告訴人受傷這件事
    情是否承認？）我承認」等語（見本院卷第70頁），顯見其
    嗣亦坦認有於上揭時地推倒告訴人受傷一節不諱。是上訴人
    於上揭時地，有動手推倒告訴人，致告訴人跌坐在地無訛。
  (三)次查，告訴人因而受有背部挫傷、腫傷等傷害，亦據告訴人
    提出健仁醫院於92年11月30日所出具之診斷證明書一紙附卷
    可按，依該診斷書所載之受傷部位及傷勢，顯非告訴人己力
    所致，且參以上訴人亦不否認有於右揭時地推倒告訴人之情
    ，已如前述，益徵告訴人所受上開傷害，係外力性傷害所造
    成，足證告訴人指稱伊上開傷害係遭上訴人動手推跌坐在地
    所致，非屬虛妄。至上訴人辯稱告訴人未就近就醫，反到較
    遠之健仁醫院就診，該診斷證明書顯有不實云云，然此關係
    個人就診習慣，實難僅憑此即認有何偽造情事，況苟有偽造
    傷害情事，則該醫院儘可將傷勢誇大，而非僅載明背部挫傷
    、腫傷，此外，復查無其他積極證據可資證明該診斷證明書
    係屬偽造，上訴人此部分辯詞，自無足取。又縱告訴人於上
    揭時地跌坐在地後，即呼叫其子前來拍照一節屬實，惟此係
    事發後告訴人所採行之保存證據方法，自與本件犯行無涉，
    是上訴人辯稱告訴人摔倒後隨即呼叫其子照相等語，尚不足
    為有利於上訴人之認定。綜上，上訴人有前揭傷害之犯行洵
    堪認定。因認原審適用刑法第277 條第1 項、第41條第1 項
    前段，罰金罰鍰提高標準條例第1 條前段、第2 條，逕以簡
    易判決處拘役三十日，如易科罰金，以三百元折算一日，認
    事用法，核無不合，量刑亦屬妥適，上訴人之上訴為無理由
    ，應予駁回。
三、末查，上訴人即被告甲○○前未曾受有期徒刑以上刑之宣告
    ，有臺灣高等法院被告全國前案紀錄表及臺灣高雄地方法院
    檢察署刑案資料查註紀錄表各一件附卷可憑，素行尚佳，係
    因與告訴人間長期爭訟糾葛，短於思慮，致觸犯本案犯行，
    惟已與告訴人達成民事和解，並賠償告訴人損害，亦據本院
    調取本院94年雄簡移調字第89號卷宗核閱屬實，其受此次偵
    審程序及科刑判決後，當知所警惕而無再犯之虞，本院因認
    原審前開對其宣告之刑，以暫不執行為適當，爰併予宣告緩
    刑二年，以啟自新。
據上論斷，應依刑事訴訟法第455 之1 第3 項、第368 條、第
373條 ，刑法第74條第1款，判決如主文。
本案經檢察官丙○○到庭執行職務。
中　　華　　民　　國　　94　　年　　4 　　月　　29　　日
                  刑事第十七庭  審判長法　官  李麗珠
                                      法  官  林勇如
                                      法  官  陳明呈
以上正本證明與原本無異。
不得上訴。
中　　華　　民　　國　　94　　年　　4 　　月　　29　　日
                                      書記官  趙美玲
附錄本判決論罪法條全文：
刑法第二百七十七條第一項
傷害人之身體或健康者，處三年以下有期徒刑，拘役或一千元以
下罰金。
